臺灣桃園地方法院刑事判決
111年度審交易字第417號
公  訴  人  臺灣桃園地方檢察署檢察官
被      告  范綱棟



上列被告因公共危險案件，經檢察官提起公訴（111年度偵字第2
4498號），被告於本院準備程序中，就被訴事實為有罪之陳述，
經本院告知簡式審判程序意旨，並聽取當事人之意見後，裁定改
依簡式審判程序審理，判決如下：
    主  文
范綱棟駕駛動力交通工具吐氣所含酒精濃度達每公升零點二五毫
克以上，處有期徒刑捌月。
    事實及理由
一、本件犯罪事實及證據，除於證據部分補充「被告范綱棟於本
    院準備程序及審理中之自白」外，其餘均引用如附件檢察官
    起訴書之記載。
二、論罪科刑：
  ㈠核被告所為，係犯刑法第185條之3第1項第1款之駕駛動力交
    通工具而吐氣所含酒精濃度達每公升0.25毫克以上罪。
　㈡查被告前於民國109年間，因公共危險案件，經本院以109年
    度壢交簡字第3887號判決判處有期徒刑6月，併科罰金新臺
    幣5萬元確定，有期徒刑部分於110年9月30日執行完畢，其
    於前開徒刑執行完畢後5年內故意再犯本件有期徒刑以上罪
    ，此經檢察官於本院審理時具體明確指出，並說明與本案構
    成累犯關聯性，以及敘明加重其刑之理由，又經本院就此部
    分使被告陳述意見，被告表示沒有意見在案（詳本院卷第35
    頁），並有臺灣高等法院被告前案紀錄表1份附卷可參。是
    堪認本件被告業已構成累犯，再參照司法院大法官釋字第77
    5號解釋意旨，及審酌檢察官敘明加重其刑之理由，被告前
    已有公共危險犯行，再為本件公共危險之犯行，足顯被告對
    刑之執行仍不知悔改，其前對刑罰之反應力亦屬薄弱，此次
    加重最低本刑，對其人身自由所為之限制自無過苛之侵害，
    是認就其為本件公共危險犯行，應依刑法第47條第1項規定
    加重其刑。
  ㈢爰審酌被告縱扣除前已論及累犯部分之前科，仍有多次酒後
    駕車為法院判決確定之素行，竟仍不知自律己行，再次於飲
    酒後騎乘重型機車行駛於公眾往來之道路上，既漠視自己安
    危，復罔顧公眾安全，所為不當，應予非難，惟念其犯後已
    坦承犯行，態度尚可；並考量其於警詢時自陳國小肄業之教
    育程度、貧寒之家庭經濟狀況（詳臺灣桃園地方檢察署111
    年度偵字第24498號卷第25頁）等一切情狀，量處如主文所
    示之刑。
據上論斷，應依刑事訴訟法第273條之1第1項、第299條第1項前
段、第310條之2、第454條第2項，判決如主文。
本案經檢察官賴建如提起公訴，檢察官林欣怡到庭執行職務。
中    華    民    國   111    年    10    月    7     日
                  刑事審查庭  法  官  林慈雁
以上正本證明與原本無異。
如不服本判決應於收受判決後20日內向本院提出上訴書狀，並應
敘述具體理由。其未敘述上訴理由者，應於上訴期間屆滿後20日
內向本院補提理由書（均須按他造當事人之人數附繕本）「切勿
逕送上級法院」。
                              書記官  吳秉翰
中　　華　　民　　國　　111 　年　　10　　月　　11　　日
附錄本案論罪科刑法條全文： 
刑法第185條之3：
駕駛動力交通工具而有下列情形之一者，處3年以下有期徒刑，
得併科30萬元以下罰金：
一、吐氣所含酒精濃度達每公升零點二五毫克或血液中酒精濃度
    達百分之零點零五以上。
二、有前款以外之其他情事足認服用酒類或其他相類之物，致不
    能安全駕駛。
三、服用毒品、麻醉藥品或其他相類之物，致不能安全駕駛。
因而致人於死者，處3年以上10年以下有期徒刑，得併科2百萬元
以下罰金；致重傷者，處1年以上7年以下有期徒刑，得併科1百
萬元以下罰金。
曾犯本條或陸海空軍刑法第54條之罪，經有罪判決確定或經緩起
訴處分確定，於十年內再犯第1項之罪因而致人於死者，處無期
徒刑或5年以上有期徒刑，得併科3百萬元以下罰金；致重傷者，
處3年以上10年以下有期徒刑，得併科2百萬元以下罰金。

附件：
臺灣桃園地方檢察署檢察官起訴書
                                    111年度偵字第24498號
　　被　　　告　范綱棟　男　39歲（民國00年0月0日生）
　　　　　　　　　　　　住○○市○○區○○○路0段000巷0                           弄00號
　　　　　　　　　　　　國民身分證統一編號：Z000000000號
上列被告因公共危險案件，已經偵查終結，認應該提起公訴，茲
將犯罪事實及證據並所犯法條分敘如下：
　　　　　　犯罪事實
一、范綱棟曾犯公共危險案件，經臺灣桃園地方法院以109年壢
    交簡字第3887號判決判處有期徒刑6月併科罰金5萬元確定，
    有期徒刑部分於民國110年9月30日執行完畢。詎不知悔改，
    於111年4月22日8時許至13時許在桃園市楊梅區大綠地建案
    工地內（詳細地址不詳）飲用保力達2瓶（約750c．c）及罐
    裝啤酒2瓶（約700c．c）後，已因飲酒欠缺通常之注意力，
    仍基於酒後駕駛動力交通工具之犯意，猶騎乘車號000-000
    號普通重型機車上路，嗣於同日13時22分許在桃園市○○區○○
    街000號前為員警攔檢稽查，測得吐氣所含酒精濃度達每公
    升1.19毫克。
二、案經桃園市政府警察局楊梅分局報告偵辦。
　　　　　　證據並所犯法條
一、上揭犯罪事實，業據被告范綱棟於警詢時及偵訊中坦承不諱
    ，復有酒精測定紀錄表、桃園市政府警察局舉發違反道路交
    通管理事件通知單各1份在卷可稽，被告犯嫌堪以認定。
二、核被告范綱棟所為，係犯刑法第185條之3第1項第1款之公共
    危險罪嫌。被告曾受有期徒刑之執行完畢，有本署刑案資料查
    註紀錄表可參，其於前案執行完畢後，5年以內故意再犯本件有
    期徒刑以上之罪，為累犯，請依刑法第47條第1項及參照大法
    官會議釋字第775號解釋意旨，審酌是否依刑法累犯規定加重
    其刑。
三、依刑事訴訟法第251條第1項提起公訴。
  　此　致
臺灣桃園地方法院
中　　華　　民　　國　 111　　年　　6 　　月　　28　　日
　　　　　　　　　　　　　　　檢　察　官  賴建如
本件證明與原本無異　　　　　　　　　　　　　　　　　　　
中　　華　　民　　國　 111　　年　　7  　 月　　7  　 日
                              書  記  官  吳文惠
所犯法條：刑法第185條之3
中華民國刑法第185條之3
駕駛動力交通工具而有下列情形之一者，處2年以下有期徒刑，
得併科20萬元以下罰金：
一、吐氣所含酒精濃度達每公升零點二五毫克或血液中酒精濃度
    達百分之零點零五以上。
二、有前款以外之其他情事足認服用酒類或其他相類之物，致不
    能安全駕駛。
三、服用毒品、麻醉藥品或其他相類之物，致不能安全駕駛。
因而致人於死者，處3年以上10年以下有期徒刑；致重傷者，處1
年以上7年以下有期徒刑。
曾犯本條或陸海空軍刑法第54條之罪，經有罪判決確定或經緩起
訴處分確定，於五年內再犯第1項之罪因而致人於死者，處無期
徒刑或5年以上有期徒刑；致重傷者，處3年以上10年以下有期徒
刑。